臺灣板橋地方法院刑事判決　　　　　　　　　　　　九十一年度易字第二六八七號
　　公　訴　人　臺灣板橋地方法院檢察署檢察官
　　被　　　告　甲○○　男　三.
右列被告因家暴傷害案件，經檢察官提起公訴（九十一年度偵字第一五九九一號），
本院判決如左：
    主  文
甲○○傷害人之身體，處有期徒刑參月，如易科罰金，以佰元折算壹日。
    事  實
一、甲○○（起訴書誤載為張世明）係乙○○之夫，於九十一年二月十日下午五時許
    ，在新莊市○○路○段四八二號六樓住處因細故毆打乙○○，致乙○○受有左耳
    撕裂傷、左耳聽力缺損之傷害（傷害部分未經告訴），經乙○○於九十一年四月
    十八日向台北縣政府警察局新莊方局丹鳳派出所報案，並由本院民事庭受理，尚
    未核發聲請民事通常保護令（嗣由本院民事庭於九十一年五月二十三日以九十一
    年度家護字第四０二號核發通常保護令，裁定被告不得對乙○○實施身體或精神
    上不法之侵害及騷擾行為）。詎甲○○仍不知警惕，於九十一年五月一日十二時
    三十分許，在上址住處，因認乙○○婚後並未對家庭盡心，又見其為他人清洗衣
    物，竟一時心生不滿，另基於傷害人身體之犯意，以手掌掌摑乙○○之左臉頰，
    並以手抓住乙○○，互為拉扯，致乙○○受有左頰瘀腫三×三公分、臉部擦傷兩
    處各為一×一公分、０．五公分×０．五公分及右手瘀腫０．五公分×０．五公
    分之傷害。
二、案經乙○○訴由臺北縣政府警察局新莊分局報請台灣板橋地方法院檢察署檢察官
    偵查起訴。
    理  由
一、訊據被告甲○○對於以手掌掌摑被害人左臉頰之事實坦承不諱，餘則矢口否認，
    辯稱伊僅以手掌打被害人之臉部一下云云，惟查被告上揭傷害之行為，業據被害
    人乙○○於警訊、偵查及本院訊問時指訴歷歷，並有其提出之診斷證明書一紙在
    卷可稽，且被告於警訊中亦坦承有拉被害人之手，致其受傷之事實，有警訊筆錄
    可參，是被害人之指訴應非子虛，被告有上開傷害之犯行，應堪認定。至被害人
    另指被告有以拳頭毆打伊頭部至其受傷云云，然為被告所否認，且依被害人提出
    之診斷證明書觀之，除其臉部左頰部遭被告掌摑後有瘀腫外，頭部之其他部分則
    無瘀腫傷，是被告否認以拳頭毆打被害人頭部，應屬可信。被告有以手掌掌摑被
    害人左頰及以拉扯方式，使被害人受有如事實欄所示之傷害之犯行，被告所辯為
    飾卸之詞，不足採信，事證明確，其犯行堪以認定，應依法論科。
二、核被告甲○○所為，係犯刑法第二百七十七條第一項之普通傷害罪。爰審酌被告
    前因傷害被害人，經被害人聲請核發之民事通常保護令，竟仍另行起意對被害人
    實施暴力行為，犯罪動機、目的、手段、被害人所受之傷害及犯後坦承部分犯行
    等一切情狀，量處如主文所示之刑，並諭知易科罰金之折算標準，以示懲儆。
據上論斷，應依刑事訴訟法第二百九十九條第一項前段，刑法第二百七十七條第一項
、第四十一條第一項前段，罰金罰鍰提高標準條例第一條前段、第二條，判決如主文
。
本案經檢察官高智美到庭執行職務
中      華      民      國    九十一    年      十      月    三十一    日
                                  臺灣板橋地方法院刑事第五庭
                                      法  官  林  錫  凱
右正本證明與原本無異。
如不服本判決，應於判決送達後十日內，向本院提出上訴狀。
                                      書記官  林  兆  嘉
中      華      民      國    九十一    年     十一     月      一      日
附錄本案論罪科刑法條全文
中華民國刑法第二百七十七條
傷害人之身體或健康者，處三年以下有期徒刑、拘役或一千元以下罰金。
犯前項之罪因而致人於死者，處無期徒刑或七年以上有期徒刑；致重傷者，處三年以
上十年以下有期徒刑。
